【裁判字號】    97,易,881
【裁判日期】    970827
【裁判案由】    竊盜
【裁判全文】
臺灣高雄地方法院刑事判決               97年度易字第881號
公  訴  人  臺灣高雄地方法院檢察署檢察官
被      告  丁○○
上列被告因竊盜案件，經檢察官提起公訴（97年度偵字第20430
號），嗣於本院準備程序進行中，被告就被訴事實為有罪之陳述
，本院經聽取當事人意見後，裁定改依簡式審判程序審理，並判
決如下：
    主  文
丁○○犯如附表所示之捌罪，各處如附表主文欄所示之刑。應執
行有期徒刑參年。扣案T 字型扳手壹支，沒收之。
    事  實
一、丁○○前因竊盜案件，經本院分別判處有期徒刑8 月、3 月
    確定，另因施用毒品案件，經臺灣高等法院高雄分院判處有
    期徒刑1 年2 月確定，並經同法院裁定減為有期徒刑7 月確
    定，上開3 罪接續執行，於民國96年7 月16日執行完畢出監
    。詎仍不知悔改，分別基於意圖為自己不法所有之犯意，先
    後為下列竊盜犯行：
  (一)於97年7 月11日下午5 時30分許，攜帶其所有客觀上足以對
    於人之生命、身體安全造成威脅具有危險性，可供兇器使用
    之T 字型扳手1 支，在高雄縣鳳山市○○路○段34號前，以
    該T 字型扳手插入壬○○所有停放該處之車牌號碼WCS-021
    號機車置物箱鑰匙孔並強力旋轉之方式，開啟上開機車置物
    箱，並竊取置物箱內壬○○所有如附表一編號1 所示之物，
    得手後旋即逃離現場。
  (二)於97年7 月11日晚上8 時許，在高雄縣鳳山市○○路94號前
    ，見己○○所有停放該處之車牌號碼WBS-131 號機車置物箱
    並未蓋妥，認有機可趁，遂徒手打開機車置物箱，並竊取置
    物箱內己○○所有如附表一編號2 所示之物，得手後旋即逃
    離現場。
  (三)於97年7 月13日下午3 時許，攜帶前開其所有客觀上足以對
    於人之生命、身體安全造成威脅具有危險性，可供兇器使用
    之T 字型扳手1 支，在高雄縣鳳山市○○○路與三商街口處
    ，以該T 字型扳手插入辛○○所有停放該處之車牌號碼OWU-
    505 號機車置物箱鑰匙孔並強力旋轉之方式，開啟上開機車
    置物箱，並竊取置物箱內辛○○所有如附表一編號3 所示之
    物，得手後旋即逃離現場。
  (四)於97年7 月14日下午4 時30分許，攜帶前開其所有客觀上足
    以對於人之生命、身體安全造成威脅具有危險性，可供兇器
    使用之T 字型扳手1 支，在高雄縣鳳山市○○路與三民街口
    處，以該T 字型扳手插入甲○○所有停放該處之車牌號碼YD
    F-088 號機車置物箱鑰匙孔並強力旋轉之方式，開啟上開機
    車置物箱，並竊取置物箱內甲○○所有如附表一編號4 所示
    之物，得手後旋即逃離現場。
  (五)於97年7 月15日上午8 時許，在高雄縣鳳山市○○○路329
    號前，見丙○○所有停放該處之車牌號碼YEC-588 號機車置
    物箱並未蓋妥，認有機可趁，遂徒手打開機車置物箱，並竊
    取置物箱內丙○○所有如附表一編號5 所示之物，得手後旋
    即逃離現場。
  (六)於97年7 月15日晚上6 時15分許，攜帶前開其所有客觀上足
    以對於人之生命、身體安全造成威脅具有危險性，可供兇器
    使用之T 字型扳手1 支，在高雄市○鎮區○○路535 號前，
    以該T 字型扳手插入癸○○所有停放該處之車牌號碼ZGV-27
    3 號機車置物箱鑰匙孔並強力旋轉之方式，開啟上開機車置
    物箱，並竊取置物箱內癸○○所有如附表一編號6 所示之物
    ，得手後旋即逃離現場。
  (七)於97年7 月16日上午9 時10分許，攜帶前開其所有客觀上足
    以對於人之生命、身體安全造成威脅具有危險性，可供兇器
    使用之T 字型扳手1 支，在高雄市○鎮區○○路535 號前，
    以該T 字型扳手插入乙○○所有停放該處之車牌號碼EZB-40
    5 號機車置物箱鑰匙孔並強力旋轉之方式，開啟上開機車置
    物箱，並竊取置物箱內乙○○所有如附表一編號7 所示之物
    ，得手後旋即逃離現場。
  (八)於97年7 月16日下午5 時許，在高雄縣鳳山市○○路○段98
    -1號號前，見戊○○所有停放該處之車牌號碼NA9-318 號機
    車置物箱並未蓋妥，認有機可趁，遂徒手打開機車置物箱，
    著手搜尋財物之際，適員警巡邏至該處當場查獲，並依丁○○之陳述，於其所有之車牌號碼553-CEG 號機車置物箱內扣
    得前開T 字型扳手1 支。
二、案經壬○○、己○○、辛○○、甲○○、癸○○、乙○○及
    戊○○訴由高雄縣政府警察局鳳山分局報請臺灣高雄地方法
    院檢察署檢察官偵查起訴。
    理  由
一、本案被告丁○○所犯係死刑、無期徒刑、最輕本刑為3 年以
    上有期徒刑以外之罪，其等於準備程序就前揭被訴事實為有
    罪之陳述，經本院告知簡式審判程序之旨，並聽取其等與公
    訴人之意見後，本院認無不得或不宜改依簡式審判程序進行
    之處，爰依刑事訴訟法第273 條之1 第1 項規定，裁定本件
    改依簡式審判程序審理，合先敘明。
二、前揭犯罪事實，業經被告迭於警詢、偵查及本院審理中均坦
    承不諱，核與證人即被害人壬○○、己○○、辛○○、甲○○、癸○○、乙○○、戊○○及被害人丙○○指訴失竊情節
    相符，另有T 字型扳手1 支及如附表二所示之贓物扣案可證
    ，並有高雄縣政府警察局鳳山分局搜索扣押筆錄、扣押物品
    收據、扣押物品目錄表各2 份、贓物認領保管單7 份、受理
    刑事報案單1 份及照片71張附卷可稽，綜上足認被告上揭自
    白與事實相符，堪信為真實，本件事證明確，被告前開竊盜
    犯行均堪認定，應依法論罪科刑。
三、按刑法第321 條第1 項第3 款之攜帶兇器竊盜罪，係以行為
    人攜帶兇器竊盜為其加重條件，此所謂兇器，其種類並無限
    制，凡客觀上足對人之生命、身體、安全構成威脅，具有危
    險性之兇器均屬之（最高法院79年臺上字第5253號判例參照
    ）。查被告於為事實欄一、(一)、(三)、(四)、(六)、(七)所示竊盜犯
    行時，所攜之T 字型扳手1 支，係鋼製材質，長約20公分，
    可供轉動機車置物箱鑰匙孔乙節，業據被告於本院審理時陳
    述明確（參本院卷第41頁、第42頁），是該T 字型扳手1 支
    自係質地堅硬，足對人之生命、身體安全構成威脅，在客觀
    上顯然具有危險性，應屬兇器無訛。故核被告就事實一、(一)
    、(三)、(四)、(六)、(七)部分所為，均係犯刑法第321 條第1 項第
    3 款之攜帶兇器竊盜既遂罪；就事實一、(二)、(五)部分所為，
    均係犯同法第320 條第1 項之普通竊盜既遂罪；就事實一、
    (八)部分所為，係犯同法第320 條第3 項、第1 項之普通竊盜
    未遂罪。被告就事實一、(八)部分之竊盜犯行，僅著手於竊盜
    行為之實施，而尚未竊得財物，為未遂犯，應依刑法第25條
    第2 項之規定，按既遂之刑度減輕之。被告所為上開8 次竊
    盜犯行，犯意各別，犯罪時間、地點、被害人亦不相同，均
    應分論併罰。又被告有如事實欄所示論罪科刑並執行完畢之
    前科，有臺灣高等法院被告前案紀錄表乙份在卷可憑，其受
    有期徒刑之執行完畢，5 年內故意再犯本案8 件有期徒刑以
    上之罪，均為累犯，均應依刑法第47條第1 項規定加重其刑
    事實欄一、(八)部分之普通竊盜未遂犯行，並依法先加後減之
    。審酌被告正值壯年，不思以正當途徑賺取財物，率爾竊取
    他人財物，所為實有不該。惟念其犯後坦承犯行，態度良好
    ，且所竊得財物已部分歸還被害人，有贓物認領保管單7份
    在卷可參，所生損害業已減輕等一切情狀，分別量處如附表
    主文欄所示之刑，並定其應執行之刑，以資懲儆。
四、扣案之T 型扳手1 支，為被告所有且係供其犯事實欄一、(一)
    、(三)、(四)、(六)、(七)犯罪所用之物，亦據被告陳述明確（參本
    院卷第41頁），爰依刑法第38條第1 項第2 款規定宣告沒收
    之。至其餘扣案白色及黑色安全帽各1 頂、黑色格子外套1
    件、黑色皮製手套1 雙及萬用工具1 支等物，雖均為被告所
    有，然無證據證明與被告本件犯行有何關連，自無從為沒收
    之諭知，附此敘明。
據上論斷，應依刑事訴訟法第273條之1第 1項、第299條第1項前
段，刑法第320 條第1 項、第3 項、第321 條第1 項第3 款、第
25條第2 項、第47條第1 項、第51條第5 款、第9 款、第38條第
1項 第2 款，刑法施行法第1 條之1 ，判決如主文。
本案經檢察官庚○○到庭執行職務。
中    華    民    國    97    年    8     月    27    日
                     刑事第十庭    法  官  林揚奇
以上正本證明與原本無異。
如不服本判決應於收受本判決後10日內向本院提出上訴書狀，並
應敘述具體理由，如未敘述上訴理由者，應於上訴期間屆滿後20
日內補提理由書狀於本院（均須按他造當事人之人數附繕本）「
切勿逕送上級法院」。
中    華    民    國    97    年    8     月    27    日
                                   書記官  何明昌
附表一：
┌─┬───────┬────────────┬────────┐
│編│所 為 犯 行   │    竊  得 之 物        │ 主       文    │
│號│              │                        │                │
├─┼───────┼────────────┼────────┤
│ 1│即事實欄一、(一)│咖啡色肩背包 1個（內有身│丁○○攜帶兇器竊│
│  │              │份證、駕照、行照、土地銀│盜，累犯，處有期│
│  │              │行金融卡、農會金融卡、花│徒刑柒月。扣案T │
│  │              │旗銀行信用卡、荷蘭銀行信│字型扳手壹支，沒│
│  │              │用卡、新光銀行信用卡、中│收之。          │
│  │              │信銀行信用卡各1 張、健保│                │
│  │              │卡2 張、易利信手機1 支、│                │
│  │              │創見MP3 1 個、現金新臺幣│                │
│  │              │【下同】約3300元及遙控器│                │
│  │              │1個）。                 │                │
├─┼───────┼────────────┼────────┤
│ 2│即事實欄一、(二)│藍色背包1 個、身份證、機│丁○○竊盜，累犯│
│  │              │車駕照、機車保險卡、健保│，處有期徒刑肆月│
│  │              │卡、郵局金融卡各1 張、農│。              │
│  │              │會存摺、戶口名簿各1 本、│                │
│  │              │印章2顆、NOKIA手機1 支及│                │
│  │              │現金約1600元。          │                │
├─┼───────┼────────────┼────────┤
│ 3│即事實欄一、(三)│藍色背包1 個、身份證、健│丁○○攜帶兇器竊│
│  │              │保卡各2 張、汽車駕照4 張│盜，累犯，處有期│
│  │              │、台新銀行信用卡、中國信│徒刑柒月。扣案T │
│  │              │託信用卡、郵局提款卡各1 │字型扳手壹支，沒│
│  │              │張、行動電話電池1 顆、漢│收之。          │
│  │              │神百貨禮券（面額 300元）│                │
│  │              │1 張、新光三越百貨禮券（│                │
│  │              │面額1000 元）2張、台南國│                │
│  │              │賓戲院電影票7 張、化妝包│                │
│  │              │1 個、鑰匙1 串、易利信手│                │
│  │              │機1 支及現金800元。     │                │
├─┼───────┼────────────┼────────┤
│ 4│即事實欄一、(四)│咖啡色背包1 個、華新公司│丁○○攜帶兇器竊│
│  │              │識別證1個、印章1枚及易利│盜，累犯，處有期│
│  │              │信手機 1支。            │徒刑柒月。扣案T │
│  │              │                        │字型扳手壹支，沒│
│  │              │                        │收之。          │
├─┼───────┼────────────┼────────┤
│ 5│即事實欄一、(五)│袋子1 個（內有易利信手機│丁○○竊盜，累犯│
│  │              │1 支、台新銀行信用卡、花│，處有期徒刑肆月│
│  │              │旗銀行信用卡、中國信託信│。              │
│  │              │用卡各1 張、中國信託銀行│                │
│  │              │金融卡、存款簿各1份）。 │                │
├─┼───────┼────────────┼────────┤
│ 6│即事實欄一、(六)│PUMA黑色手提包1個、皮包 │丁○○攜帶兇器竊│
│  │              │1個、身份證、機車駕照、 │盜，累犯，處有期│
│  │              │健保卡、中國信託信用卡、│徒刑柒月。扣案T │
│  │              │富邦銀行信用卡、郵局提款│字型扳手壹支，沒│
│  │              │卡、台灣銀行提款卡各1 張│收之。          │
│  │              │、易利信手機1 支及現金約│                │
│  │              │1000元。                │                │
├─┼───────┼────────────┼────────┤
│ 7│即事實欄一、(七)│紅色皮包1 個（內有MP31台│丁○○攜帶兇器竊│
│  │              │及LG手機1支）。         │盜，累犯，處有期│
│  │              │                        │徒刑柒月。扣案T │
│  │              │                        │字型扳手壹支，沒│
│  │              │                        │收之。          │
├─┼───────┼────────────┼────────┤
│ 8│即事實欄一、(八)│                        │丁○○竊盜未遂，│
│  │              │                        │累犯，處有期徒刑│
│  │              │                        │貳月。          │
└─┴───────┴────────────┴────────┘
附表二：
┌──┬───────────────┬────┐
│編號│扣得物品                      │數量    │
├──┼───────────────┼────┤
│1   │NOKIA手機                     │1       │
├──┼───────────────┼────┤
│2   │易利信手機                    │6       │
├──┼───────────────┼────┤
│3   │LG手機                        │1       │
├──┼───────────────┼────┤
│4   │SLIM JEWEL手機                │1       │
├──┼───────────────┼────┤
│5   │PUMA手提袋                    │1       │
├──┼───────────────┼────┤
│6   │易利信電池                    │3       │
├──┼───────────────┼────┤
│7   │家樂福折價卷（面額100元）     │4       │
├──┼───────────────┼────┤
│8   │太平洋百貨禮卷（面額100元）   │3       │
├──┼───────────────┼────┤
│9   │新光三越百貨禮卷（面額1000元）│2       │
├──┼───────────────┼────┤
│10  │大立伊勢丹禮卷（面額1000元）  │6       │
├──┼───────────────┼────┤
│11  │大立伊勢丹禮卷（面額100元）   │6       │
├──┼───────────────┼────┤
│12  │漢神百貨禮卷（面額300元）     │1       │
├──┼───────────────┼────┤
│13  │現金7100                      │        │
└──┴───────────────┴────┘


司法院資訊處製作；財團法人民間司法改革基金會備份。
